臺灣高雄地方法院交通事件裁定　　　　　　　　　　九十三年度交聲字第六八九號
　　原處分機關　高雄市政府交通局
　　異　議　人
　　即受處分人　甲○○　男　三.
右列受處分人因違反道路交通管理處罰條例案件，對於高雄市政府交通局民國九十三
年十一月十二日所為之處分（原處分案號：高市府交裁字第裁３２—Ｂ000000
00號），聲明異議，本院裁定如左：
    主  文
異議駁回。
    理  由
一、異議意旨略以：異議人甲○○於民國九十三年十月二十一日夜間十一時零五分許
    ，駕駛車牌號碼：Ｘ七—二七二號營業用曳引車，沿高雄市○鎮區○○路行駛，
    行經新生路及車站後街路口時，為警以異議人闖越紅燈，當場舉發異議人有道路
    交通管理處罰條例第五十三條規定之「汽車駕駛人，行經有燈光號誌管制之交岔
    路口闖紅燈」違規行為，嗣經高雄市政府交通局依法裁決處罰。惟異議人當時行
    經上開路口時，新生路上之號誌為綠燈，詎警員仍予以開單舉發，且警員所載之
    舉發違反道路交通管理事件通知單上，其到案日期為九十三年十一月二十一日，
    與違規日期相距已遠多於法令規定之十五日，原處分機關未予詳查即遽為裁決，
    實有違誤，爰依法聲明異議等語。
二、按汽車駕駛人，行經有燈光號誌管制之交岔路口闖紅燈者，處新臺幣（下同）一
    千八百元以上五千四百元以下罰鍰，並記違規點數三點，道路交通管理處罰條例
    第五十三條及第六十三條第一項第三款分別定有明文。次按，道路交通管理處罰
    條例所定罰鍰之處罰，行為人接獲違反道路交通管理事件通知單後，於十五日內
    得不經裁決，逕依第九十二條第三項之罰鍰基準規定，向指定之處所繳納結案；
    不服舉發事實者，應於十五日內，向處罰機關陳述意見；其不依通知所定期限前
    往指定處所聽候裁決，且未依規定期限繳納罰鍰結案或向處罰機關陳述意見者，
    處罰機關得逕行裁決之，道路交通管理處罰條例第九條第一項定有明文。
三、查異議人於右揭時地，有駕駛車牌號碼：Ｘ七—二七二號營業用曳引車，行經有
    燈光號誌管制之高雄市○鎮區○○路及車站後街交岔路口，闖越紅燈之事實，業
    據證人即本件開單舉發之員警楊德沛於本院調查時證述：「當天伊是駕車沿新生
    路往旗津方向行駛執行巡邏勤務，與異議人是對向車道，看到異議人開車從新生
    路連續闖了兩個紅燈，第一個是新生路與前鎮街路口，第二個是新生路與車站後
    街路口，伊遂打開警示燈，將異議人攔停舉發，而異議人當場也有在舉發單上簽
    名，足證其有闖紅燈之違規事實，況伊與異議人並無恩怨，且當天尚有另一名警
    員陳建男一同駕車巡邏，實不至於會有故意刁難異議人，而為隨便舉發之情」等
    情甚詳（見本院九十三年十二月二十四日訊問筆錄）。審諸證人身為交通警員，
    執勤經驗必然熟稔，而依卷內資料並無任何事證足以證明其證言係屬虛偽，亦無
    證據證明其有捏造事實、違法取締之情事，復衡諸證人與異議人並不認識，彼此
    間無恩怨嫌隙可言，且證人到庭作證須經具結擔保其證言之信憑性，否則將受有
    偽證罪追訴之危險，當不至任意構陷異議人有此違規，故其上述之證言應可採信
    ，堪認異議人確有上開之違規情事，異議人陳稱舉發警員於其行駛之道路係為綠
    燈之情形下，仍隨意攔檢舉發其闖越紅燈乙節，尚不足採。
四、異議人固又辯稱：本件舉發違反道路交通管理事件通知單上所載之到案日期，與
    違規日期相距已遠多於法令規定之十五日云云。惟按，道路交通管理處罰條例第
    九條第一項之「十五日」規定，係給予行為人相當之期間，得不經裁決，逕以對
    行為人較有利之罰鍰基準，向指定之處所繳納結案，因之，若舉發違反道路交通
    管理事件通知單上所載之到案日期少於十五日，則行為人得行使上開權利之期間
    少於法令之規定，方有對行為人產生不利益之問題，反之，若舉發違反道路交通
    管理事件通知單所載之到案日期較十五日為長，則未生不利益於行為人，自無由
    以此聲明異議，從而，異議人以此一理由提出異議，亦不足採。
五、綜上所述，異議人右揭違反道路交通管理處罰條例之事實已臻明確，從而高雄市
    政府警察局前鎮分局依該條例第五十三條開單舉發，及高雄市政府交通局依同條
    規定裁處罰鍰三千六百元，並依該條例第六十三條第一項第三款記違規點數三點
    ，自屬有據，本件異議為無理由，應予駁回。
六、據上論斷，應依道路交通案件處理辦法第十九條，裁定如主文。
中　　　華　　　民　　　國　　　九十三　　年　　十二　　月　　三十一　　日
                                臺灣高雄地方法院交通法庭
                                    法　官　陳君杰
右正本證明與原本無異。
如不服本裁定應於送達後五日內向本院提出抗告狀。
                                    書記官  陳昱良
中　　　華　　　民　　　國　　　九十三　　年　　十二　　月　　三十一　　日
